【裁判字號】    91,訴,420
【裁判日期】    920124
【裁判案由】    違反藥事法
【裁判全文】
臺灣臺北地方法院刑事判決                          九十一年度訴字第四二號
    公  訴  人  臺灣臺北地方法院檢察署檢察官
    被      告  辛○○  女  四.
                庚○○  男  三.
                丁○○  男  三.
                己○○  男  三.
                戊○○  男  四.
                丙○○  男  三.
                甲○○  男  三.
    右  一  人  汪倩英律師
    選任辯護人
    被      告  乙○○  男  六.
右列被告等因違反藥事法案件，經檢察官提起公訴（九十年度偵字第三七七一號），
本院判決如左：
    主  文
辛○○連續明知為禁藥，而販賣，處有期徒刑陸月，如易科罰金，以佰元折算壹日
。緩刑年。
庚○○連續明知為禁藥，而販賣，處有期徒刑陸月，如易科罰金，以佰元折算壹日
。緩刑年。
丁○○連續明知為禁藥，而販賣，處有期徒刑陸月，如易科罰金，以佰元折算壹日
。緩刑年。
己○○連續明知為禁藥，而販賣，處有期徒刑陸月，如易科罰金，以佰元折算壹日
。緩刑年。
戊○○連續明知為禁藥，而販賣，處有期徒刑肆月，如易科罰金，以佰元折算壹日
。又連續明知為禁藥，而轉讓，處有期徒刑月，如易科罰金，以佰元折算壹日。
應執行有期徒刑陸月，如易科罰金，以佰元折算壹日。緩刑年。
丙○○連續明知為禁藥，而販賣，處有期徒刑陸月，如易科罰金，以佰元折算壹日
。緩刑年。
甲○○連續明知為禁藥，而轉讓，處有期徒刑陸月，如易科罰金，以
佰元折算壹日。緩刑年。
乙○○共同連續明知為禁藥，而販賣，處有期徒刑肆月。又連續幫助輸入禁藥，處有
期徒刑月。應執行有期徒刑陸月。緩刑年。
    事  實
一、辛○○明知李國喬（其輸入及販賣禁藥部分業經本院以九十年度訴字第二八五號
    判處有期徒刑一年，緩刑四年，現經檢察官上訴二審）所販賣之威而剛，未經行
    政院衛生署依藥事法第三十九條規定核准輸入進口，並無衛生署核發之藥品輸入
    許可證，為同法第二十二條第二款規定之禁藥，竟自民國八十八年六月起至八十
    九年十月止，以每瓶威而剛新台幣（下同）七千三百元至八千八百元之代價，以
    電話向李國喬訂購上開禁藥，由李國喬自台北市將威而剛寄到台南市予辛○○，
    辛○○再於台南市○○路一八九巷四號住處以每瓶威而剛加價五十元之價格連續
    販賣予庚○○，另以每瓶威而剛八千元之代價，連續販賣予不特定之人。
二、庚○○明知李國喬所販賣之威而剛，未經行政院衛生署依藥事法第三十九條規定
    核准輸入進口，並無衛生署核發之藥品輸入許可證，為同法第二十二條第二款規
    定之禁藥，竟自民國八十八年十月起至八十九年十月止，以每瓶七千二百元至七
    千六百元之代價，以電話向李國喬訂購上開禁藥，由李國喬自台北市將威而剛寄
    到台南縣市、彰化縣予庚○○，庚○○再於台南縣市、彰化縣以每瓶威而剛七千
    八百元至八千二百元之價格，連續販賣予不特定之人。
三、丁○○明知李國喬所販賣之威而剛，未經行政院衛生署依藥事法第三十九條規定
    核准輸入進口，並無衛生署核發之藥品輸入許可證，為同法第二十二條第二款規
    定之禁藥，竟自八十八年六月起至八十九年十月止，以每瓶七千三百元至七千五
    百元之代價，以電話向李國喬訂購上開禁藥，由李國喬自台北市將威而剛寄到台
    南縣予丁○○，丁○○再於台南縣西港鄉南海埔一二五號之二二住處以每瓶威而
    剛七千八百元之價格，連續販賣予不特定之人。
四、己○○明知李國喬所販賣之威而剛，未經行政院衛生署依藥事法第三十九條規定
    核准輸入進口，並無衛生署核發之藥品輸入許可證，為同法第二十二條第二款規
    定之禁藥，竟自八十八年十一月起至八十九年十月止，以每瓶七千三百元至七千
    六百元之代價，以電話向李國喬訂購上開禁藥，由李國喬自台北市將威而剛寄到
    桃園縣中壢市予己○○，己○○再於台中縣大甲鎮○○路五巷四三號住處以每瓶
    威而剛七千八百元之價格，連續販賣予不特定之人。
五、戊○○明知李國喬所販賣之威而剛及柔沛，未經行政院衛生署依藥事法第三十九
    條規定核准輸入進口，並無衛生署核發之藥品輸入許可證，為同法第二十二條第
    二款規定之禁藥，竟自八十八年七月起至八十九年九月止，以每瓶威而剛七千二
    百五十元至七千三百元、每瓶柔沛四千四百元至四千八百元之價格，以電話向李
    國喬訂購上開禁藥，由李國喬自台北市將威而剛及柔沛寄到台中市予戊○○，戊○○再於台南縣西港鄉南海埔一二五號之二二住處以每瓶威而剛七千四百五十元
    左右之價格連續販賣予不特定之人，柔沛則以原價連續轉讓予其同學、朋友。
六、丙○○明知李國喬所販賣之威而剛，未經行政院衛生署依藥事法第三十九條規定
    核准輸入進口，並無衛生署核發之藥品輸入許可證，為同法第二十二條第二款規
    定之禁藥，竟自八十八年六月起至八十九年八月止，以每瓶七千四百元至九千元
    之價格，以電話向李國喬訂購上開禁藥，由李國喬自台北市將威而剛寄到台中市
    予丙○○，丙○○再於台中市○○○街一六八號住處，以每瓶威而剛加價一百元
    之價格連續販賣予不特定之人。
七、甲○○明知李國喬所販賣之威而剛、柔沛及讓你酷，未經行政院衛生署依藥事法
    第三十九條規定核准輸入進口，並無衛生署核發之藥品輸入許可證，為同法第二
    十二條第二款規定之禁藥，竟自八十八年六月起至八十九年八月止，以每瓶威而
    剛一萬四千元至一萬五千元之價格，每盒柔沛六千元之價格，每瓶讓你酷五千元
    之價格，向李國喬購買該等禁藥，再於台北市士林區○○○○路等處連續轉讓威
    而剛、柔沛及讓你酷予其兄王志鴻、其姊夫龍雲慶、李建德、施政川及友人葉日
    福。
八、乙○○明知李國喬所販賣之威而剛，未經行政院衛生署依藥事法第三十九條規定
    核准輸入進口，並無衛生署核發之藥品輸入許可證，為同法第二十二條第二款規
    定之禁藥，竟與其表弟李榮隆（未經起訴）共同基於販賣禁藥之概括犯意聯絡及
    行為分擔，分別於八十九年四月八日、十日、十一日、十二日、十三日、二十三
    日，由乙○○出名以每瓶七千三百元之價格在台北市○○路○段、台北縣永和市
    等地連續向李國喬購買威而剛一百零六瓶，再由李榮隆帶至香港連續販賣予不特
    定之人。又乙○○明知李國喬欲輸入未經行政院衛生署依藥事法第三十九條規定
    核准輸入進口，並無衛生署核發之藥品輸入許可證，為同法第二十二條第二款規
    定之禁藥威而剛，惟短缺資金，竟基於幫助李國喬輸入禁藥之概括犯意，自八十
    九年八月二日起至同年十月十七日止，連續借貸李國喬八百十萬四千二百三十元
    ，李國喬再以每瓶威而剛五十元之代價，作為支付乙○○利息。
九、嗣於八十九年十月二十三日，李國喬搭乘ＢＲ─三一班機自美國西雅圖返台而
    欲挾帶上開禁藥入境時，經法務部調查局台北市調查處會同桃園中正機場海關人
    員，實施嚴檢，自李國喬攜帶入境之個人行李箱中查獲其夾帶之三十粒裝美國製
    威而剛五百瓶、三十粒裝柔沛三十六瓶及九十粒裝讓你酷二十六瓶等禁藥，並於
    同日經法務部調查局台北市調查處持檢察官核發之搜索票，至台北市○○路○段
    一九之七號八樓李國喬住處，搜得如附表所示之物，始查知上情。
十、案經法務部調查局台北市調查處移送台灣台北地方法院檢察署檢察官偵查起訴。
    理  由
一、訊據被告辛○○、庚○○、丁○○、己○○、戊○○、丙○○、甲○○、乙○○
    等人對於右揭犯罪事實均坦承不諱，核與證人李國喬證述情節相符，且有如附表
    所示之證物扣案可資佐憑，本件事證明確，被告辛○○、庚○○、丁○○、己○○、戊○○、丙○○、甲○○、乙○○上開犯行均洵堪認定。
二、按刑法第四十一條已於民國九十年一月四日修正，嗣經總統於九十年一月十日公
    布，並自同年一月十二日起生效，依現行刑法第四十一條第一項前段：「犯最重
    本刑為五年以下有期徒刑以下之罪，而受六個月以下有期徒刑或拘役之宣告，因
    身體、教育、職業、家庭之關係或其他正當事由，執行顯有困難者，得以一元以
    上三元以下折算一日，易科罰金」之規定，較之修正前之刑法第四十一條以「犯
    最重本刑為三年以下有期徒刑以下之刑之罪，而受六月以下有期徒刑或拘役之宣
    告」，始得易科罰金之規定，以修正後現行刑法第四十一條第一項前段之規定有
    利於被告，被告辛○○、庚○○、丁○○、己○○、戊○○、丙○○、甲○○行
    為時雖在刑法第四十一條修正生效前，惟依刑法第二條第一項前段規定，仍應適
    用裁判時即修正後之刑法第四十一條第一項前段規定諭知易科罰金之折算標準。
    核被告辛○○、庚○○、丁○○、己○○、戊○○、丙○○、甲○○、乙○○等
    人販賣或轉讓上開禁藥之行為，均係犯藥事法第八十三條第一項之罪，另被告乙○○提供資金幫助李國喬輸入上開禁藥部分，乃基於幫助之犯意而為之，核係藥
    事法第八十二條第一項之幫助犯。被告乙○○就販賣禁藥部分與李榮隆間，有犯
    意聯絡及行為分擔，為共同正犯。被告辛○○、庚○○、丁○○、己○○、戊○○、丙○○、甲○○、乙○○先後多次販賣或轉讓上開禁藥之行為，及被告乙○○先後借貸李國喬資金幫助輸入禁藥之行為，均時間緊接，方法相同，觸犯構成
    要件相同之罪，顯係基於概括犯意為之，為連續犯，依刑法第五十六條之規定，
    以一罪論，並加重其刑，而被告乙○○先後貸予李國喬金錢部分為幫助犯，以如
    前述，應依正犯之刑減輕之，並依法先加後減。被告戊○○所犯販賣禁藥（威而
    剛）及轉讓禁藥（柔沛）二罪之間，及被告乙○○所犯販賣禁藥及幫助輸入禁藥
    二罪之間，犯意各別，罪名不同，應分論併罰之。爰審酌被告辛○○、庚○○、
    丁○○、己○○、戊○○、丙○○、甲○○、乙○○等人犯罪後均坦承犯行，態
    度良好，尚知悔改，及犯罪之動機、目的、手段、所生危害等一切情狀，分別量
    處如主文所示之刑，被告辛○○、庚○○、丁○○、己○○、戊○○、丙○○、
    甲○○部分並均諭知易科罰金之折算標準（被告乙○○所幫助犯之藥事法第八十
    二條第一項之罪屬最重本刑七年以下有期徒刑之罪，無從依刑法第四十一條第一
    項前段之規定為易科罰金之諭知，而依司法院大法官會議第一四四號解釋，數罪
    併罰中之一罪得易科罰金，他罪不得易科罰金，其併合處罰結果致不得易科罰金
    時，則原得易科者亦不必為易科之記載，附此敘明）。又被告辛○○、庚○○、
    丁○○、己○○、戊○○、丙○○、甲○○、乙○○前均未曾受有期徒刑以上刑
    之宣告，因一時失慮，偶罹刑典，事後已坦承犯行，深具悔意，經此刑之宣告後
    ，應知警惕而無再犯之虞，本院因認暫不執行為當，均予以宣告緩刑三年，用啟
    自新。
據上論斷，應依刑事訴訟法第二百九十九條第一項前段，藥事法第八十二條第一項、
第八十三條第一項，刑法第十一條前段、第二條第一項前段、第二十八條、第五十六
條、第三十條、第五十一條第五款、修正後刑法第四十一條第一項前段、刑法第七十
四條第一款，罰金罰鍰提高標準條例第二條，判決如主文。
本案經檢察官馮成到庭執行職務
中      華      民      國    九十二    年      一      月    二十四    日
                                      臺灣臺北地方法院刑事第四庭
                                          法  官  歐陽漢菁
右正本證明與原本無異。
如不服本判決，應於判決送達後十日內向本院提出上訴狀。
                                          書記官  沈 芳 君
中      華      民      國    九十二    年      一      月    二十八    日
附錄本案論罪科刑法條全文
藥事法第八十二條
製造或輸入偽藥或禁藥者，處七年以下有期徒刑，得併科新台幣十五萬元
以下罰金。
犯前項之罪，因而致人於死者，處無期徒刑或七年以上有期徒刑，致重傷
者，處三年以上十年以下有期徒刑。
第一項之未遂犯罰之。
藥事法第八十三條
明知為偽藥或禁藥，而販賣、供應、調劑、運送、寄藏、牙保、轉讓或意
圖販賣而陳列者，處五年以下有期徒刑，得併科新台幣十萬元以下罰金。
犯前項之罪，因而致人於死者，處七年以上有期徒刑，致重傷者，處一年
以上七年以下有期徒刑。
因過失犯第一項之罪者，處一年以下有期徒刑、拘役或新台幣十萬元以下
罰金。
第一項之未遂犯罰之。


司法院資訊處製作；財團法人民間司法改革基金會備份。
